# 求助陈版

提问人：guyinjia 时间：2010-03-05 14:01:51
请问，有无软件著作权方面的专项审计法规及准则(US GAAP)

回答人：chenyiwei
抱歉对US GAAP不熟悉，不过现在US GAAP法典化之后，只要查accounting standards codification，应该就可以查到，相对已经比较方便。你可以找一本该法典的电子书，搜索一下即可。 也请其他熟悉US GAAP的网友友情协助一下，谢谢！

提问人：1980ldy 时间：2010-12-10 16:11:33
企业通过多次交易分步实现非同一控制下企业合并的，对于购买日之前持有的被购买方的股权，在个别财务报表中，应当以购买日之前所持被购买方的股权投资的账面价值与购买日新增投资成本之和，作为该项投资的初始投资成本， 企业会计准解释 4 号,关于上面这段话,请问,如果之前持有40%,采用权益法核算,后购买20%达到合并,前面的40%部分权益法还追溯调整成成本法核算吗?

回答人：chenyiwei
不用追溯调整。